臺灣臺北地方法院刑事判決　　　　　　　 96年度易字第516號
聲　請　人　臺灣臺北地方法院檢察署檢察官
被　　　告　甲○○
上列被告因違反著作權法案件，經檢察官聲請簡易判決處刑（96
年度偵字第1366號），本院受理後認有不宜，改依通常程序審理
，經被告為有罪之陳述，合議庭裁定受命法官獨任行簡式審判程
序，判決如下：
    主  文
甲○○明知係侵害著作財產權之重製物而散布，處有期徒刑參月
，如易科罰金，以新臺幣壹仟元折算壹日。扣案之點唱機壹台、
遙控器貳支及點歌目錄壹本均沒收。
    事  實
一、甲○○基於散布之犯意，明知如附表所示之等11首歌曲，係
    豪記影視唱片有限公司（下稱豪記公司）享有作財產權之詞
    曲著作物，非經豪記公司之同意或授權，不得擅自重製，且
    明知於民國95年7月底，在網路以新臺幣（下同）6800購入
    之Baiontz牌數位影音光碟機（點唱機）1組（含遙控器2支
    、點歌目錄1本），其中之硬碟已經燒錄未經豪記公司同意
    及授權而擅自重製附表所示之歌曲，為侵害他人著作財產權
    之物，竟旋於民國95年12月21日晚間11時12分，利用電腦設
    備連結網路，以「ciconsean」帳號，在雅虎奇摩拍賣網站
    刊登販賣上揭點唱機之訊息而公開陳列，欲散布出售予不特
    人牟利。嗣經豪記公司人員孫彬於95年12月26日上網以1萬
    2,500元得標成交，甲○○依約定於翌（27）日下午1時30
    分，至臺北縣新店市○○路○段大坪林捷運站前交貨後，為
    警當場查獲，並扣得點唱機1台、遙控器2支及點歌目錄1本
    。
二、案經被害人豪記公司訴由基隆市警察局第一分局報告臺灣臺
    北地方法院檢察署檢察官偵查聲請簡易判決處刑。
    理  由
一、上揭事實，業據被告甲○○於本院準備程序及審理中坦承無
    訛（見本院96年3月26日、同年4月9日準備程序筆錄及同年4
    月23日審判筆錄），並有豪記公司鑑識報告書1紙、著作財
    產權讓與證明書11紙、被告刊登之奇摩拍賣網站網頁列印資
    料、與買家往來之電子郵件、現場照片10張、點唱機播放畫
    面照片8張等在卷可證。復有點唱機1台、遙控器2支及點歌
    目錄1本等扣案足佐。被告之任意性自白經前述證據補強，
    要與事實相合。本件事證明確，被告犯行堪以認定，應依法
    論科。
二、核被告所為，係犯著作權法第91條之1第2項明知係侵害著作
    財產權之重製物而散布罪。其意圖散布公開陳列之低度行為
    ，應為高度之散布舉止所吸收，不另論罪。被告以一散布販
    售行徑，同時侵害附表所示11首詞曲著作之著作財產權，為
    想像競合犯。爰審酌被告之素行、任意販售侵害著作財產權
    之點唱機之犯罪動機、目的、販售之數量及所得、對智慧財
    產權人權利之侵害程度、犯後坦認之態度等一切情狀，量處
    如主文所示之刑，並諭知易科罰金之折算標準示懲。扣案如
    附表之點唱機1台，遙控器2支及點歌目錄1本，均為被告所
    有供犯罪所用之物，為其所是認，均應依著作權法第98條諭
    知沒收。
三、公訴意旨另以被告所明知為侵害著作權之物之物而散布侵害
    告訴人豪紀公司共205首詞曲著作云云。惟查，告訴人固提
    出明細表為證，然所檢附之著作財產權證明文件，僅有附表
    所示之詞曲著作讓與證明書共11紙在卷可參（見偵卷第55頁
    至第65頁），而告訴人公司職員孫彬於本院傳喚到庭時亦未
    檢具所主張205首詞曲著作之全部權利證明，是本院僅能認
    定告訴人擁有附表所示11首詞曲著作之著作財產權。至其餘
    194首，遍查全卷無證據證明屬告訴人所有之著作財產權，
    告訴人之告訴顯不合法，因與前開經起訴論罪科刑部分有想
    像競合犯之裁判上一罪關係，茲不另為不受理判決之諭知，
    附此敘明。
據上論斷，應依刑事訴訟法第452條、第273條之1第1項、第299
條，著作權法第91條之1第2項、第98條、刑法第11條前段、第41
條第1項前段，刑法施行法第1條之1，判決如主文。
本案經檢察官侯少卿到庭執行職務
中　　華　　民　　國　　96　　年　　5 　　月　　7　　日
　　　　　　　　　刑事第十六庭  法　官　吳定亞
以上正本證明與原本無異。
如不服本判決，應於判決送達後10日內，向本院提出上訴狀。
　　　　　　　　　　　　　　　　書記官　高菁菁
中　　華　　民　　國　　96　　年　　5 　　月　　7 　　日
附表
┌──┬──────────┬───────────┐
│編號│侵害之著作財產權名稱│權利內容              │
├──┼──────────┼───────────┤
│一  │情                  │詞（二分之一權利）    │
├──┼──────────┼───────────┤
│二  │入厝                │詞（二分之一權利）    │
├──┼──────────┼───────────┤
│三  │小鳥                │詞曲                  │
├──┼──────────┼───────────┤
│四  │多情                │詞（二分之一權利）    │
├──┼──────────┼───────────┤
│五  │朋友                │詞曲                  │
├──┼──────────┼───────────┤
│六  │空夢                │詞曲                  │
├──┼──────────┼───────────┤
│七  │阿郎                │詞曲                  │
├──┼──────────┼───────────┤
│八  │保重                │詞                    │
├──┼──────────┼───────────┤
│九  │保重                │曲                    │
├──┼──────────┼───────────┤
│十  │風箏                │詞曲                  │
├──┼──────────┼───────────┤
│十一│挽面                │詞（二分之一權利）    │
└──┴──────────┴───────────┘
 附錄本案論罪科刑法條全文
 著作權法第91條之1
 擅自以移轉所有權之方法散布著作原件或其重製物而侵害他人
 之著作財產權者，處3年以下有期徒刑、拘役，或科或併科新臺
 幣五十萬元以下罰金。
 明知係侵害著作財產權之重製物而散布或意圖散布而公開陳列或
 持有者，處3年以下有期徒刑，得併科新臺幣7萬元以上75萬元以
 下罰金。
 犯前項之罪，其重製物為光碟者，處6月以上3年以下有期徒刑，
 得併科新臺幣20萬元以上2百萬元以下罰金。但違反第87條第4款
 規定輸入之光碟，不在此限。
 犯前二項之罪，經供出其物品來源，因而破獲者，得減輕其刑。
